【裁判字號】    98,易,1247
【裁判日期】    980630
【裁判案由】    業務侵占
【裁判全文】
臺灣臺中地方法院刑事判決              98年度易字第1247號
公  訴  人  臺灣臺中地方法院檢察署檢察官
被      告  丙○○
選任辯護人  何志揚  律師
上列被告因業務侵占案件，經檢察官聲請簡易判決處刑（九十八
年度偵字第六六二六號），本院臺中簡易庭認不宜以簡易判決處
刑，移由刑事庭依通常程序審理（九十八年度中簡字第一一二九
號），本院判決如下：
    主    文
丙○○所犯如附表編號一至二七所示之罪，各處如附表編號一至
二七「主文欄」所示之刑。應執行有期徒刑壹年，如易科罰金，
以新臺幣壹仟元折算壹日，緩刑參年。
    犯罪事實
一、丙○○原受僱於在臺中市○○路與中美街口經營「高雄米苔
    目」麵攤（聲請簡易判決處刑書誤載為麵店）之甲○○，負
    責在前開麵攤煮麵、代甲○○向客人收款並加以保管等工作
    ，乃從事業務之人。詎其因貪圖一時之小利，竟先、後二十
    七次，各基於業務侵占之為自己不法所有意圖之犯意，自民
    國九十七年五月二日起至同年七月六日止之任職期間，分別
    二十七次【九十七年五月二日為第一次，其後約一周三次（
    即約二、三天一次），最後一次係九十七年七月六日】，利
    用其在上開麵攤向客人收取消費款而因業務關係持有前揭現
    金之際，每次將其中之新臺幣（下同）二百元（聲請簡易判
    決處刑書誤載為五百元），以易持有為所有之意思，加以侵
    占入己，總計侵占之金額為五千四百元。後因於前開期間在
    上揭麵攤幫忙之丁○○（為甲○○之姐姐）發覺上情，經丁○○於九十七年七月八日告知甲○○後，由甲○○於同年十
    月二十日向臺灣臺中地方法院檢察署具狀提出告訴而查獲。
二、案經甲○○訴請臺灣臺中地方法院檢察署檢察官偵查後聲請
    簡易判決處刑，經本院改依通常程序審理。
    理    由
一、本件有關以下所引用被告丙○○以外之人於審判外之言詞或
    書面陳述，而不符合刑事訴訟法第一百五十九條之一至第一
    百五十九條之四之規定者，業經公訴人、被告及其選任辯護
    人於本院準備程序時明示同意作為證據，且均經本院於審理
    時當庭直接提示而為合法之調查，公訴人、被告及其選任辯
    護人均未於言詞辯論終結前聲明異議，本院審酌前開證據作
    成或取得之狀況，並無非法或不當取證之情事，且亦無顯不
    可信之情況，故認為適當而均得以作為證據，是前開證據依
    刑事訴訟法第一百五十九條之五之規定，均具有證據能力，
    先予敘明。
二、訊據被告丙○○對於上揭事實坦承不諱，經查：（一）有關
    被告自九十七年五月二日起至同年七月六日止之業務侵占次
    數，因證人丁○○於本院審理時先、後證稱：「我看過起碼
    二十次以上」、「幾乎每天都有看到」、「六十次」、「每
    天都有」（見本院卷第三四頁反面、第三五頁），核與證人
    甲○○於本院審理時證述：其在準備程序曾陳稱其姐姐丁○○曾告知伊，其看過被告拿錢侵占之次數約十幾次等語（見
    本院卷第三七、十八頁），二者有甚大之差異，其二人指證
    超過被告於本院審理時坦承之業務侵占次數共計二十七次以
    外之部分，因有前揭顯然之瑕疵，尚難作為對被告不利之事
    證；從而，有關被告於上揭期間內之業務侵占次數，自應以
    已坦認犯行之被告於本院審理時供稱之二十七次（見本院卷
    第三九頁反面）為可採。（二）又被告於本院審理時堅稱：
    其上開二十七次之業務侵占行為，每次侵占之金額均確定係
    二百元，因其在早上剛開始營業的時候，不可能一次拿太多
    ，否則一下子就會被發現等語（見本院卷第三九頁反面、第
    四十頁）。雖證人丁○○於本院審理時，就其所稱親見被告
    侵占而有加以阻止之三次情形證述：其見到被告向客人收錢
    放入自己口袋內侵占之金額曾有五百元、一千元不等，但其
    均未向被告取回上開遭侵占之款項等語（見本院卷第三五至
    三六頁），然證人丁○○於本院審理時亦同時證稱：「（問
    ：除你剛才所稱有阻止看到三次以外，就你所稱其他約五十
    七次，可否說出被告拿錢的情形？）只要被告在麵攤裡面被
    告就有拿，金額不等，『金額我不知道』，有時候是跟客人
    收錢時，我在煮麵背對被告，被告收了錢用抹布蓋住就拿走
    了」等語（見本院卷第三六頁反面），是證人丁○○既未曾
    取回當場發現被告侵占之款項，其是否確能在與被告有相當
    距離或背對被告煮麵之際，清楚辨識被告於瞬間向客人收取
    而加以侵占之確實金額，實為有疑。而被告固曾在交付與告
    訴人甲○○之切結書上書載「茲因本人丙○○向高雄鹹米苔
    目王玉秀（註：為告訴人甲○○之原名）拿五百元」等語，
    然證人甲○○於本院審理時證稱：上揭切結書上之金額，係
    因其詢問被告拿多少錢，被告稱好幾百元，伊想偷錢的人不
    可能說她拿很多，所以伊就叫被告在切結書上寫五百元，伊
    叫被告寫切結書時，因被告說她不會寫，所以才會由其一字
    一字唸給被告寫等語（見本院卷第三八、三七、二一頁），
    是前開切結書所載之五百元，既係被告依告訴人甲○○自行
    猜測之侵占金額而為書寫，亦難作為被告實際上侵占之數額
    。參以證人丁○○於本院審理時證述：被告工作時間約自上
    午六時許至下午二、三時許，其自九十七年五月一日起在告
    訴人甲○○之麵攤幫忙，每天在麵攤的時間約固定係自上午
    八、九時起至下午七至十時許之間等語（見本院卷第三四頁
    反面），堪認被告於本院審理時陳稱：其每次侵占之金額均
    確定為二百元，其在丁○○尚未前來之早上剛開始營業的工
    作時間，不可能一次拿取五百元或一百元，否則很容易就會
    被發現等語，尚非虛妄而為可信，且被告既已坦認上揭業務
    侵占犯行，並已應告訴人甲○○之要求，賠付高達二十一萬
    元【含薪資扣抵之部分。此據證人甲○○於本院審理時證述
    為真（見本院卷第三七頁），並有匯款申請書回條聯、被告
    書寫之賠償金額明細表各一件（分見偵卷第十六、十七頁）
    】之款項，則被告對於其各次業務侵占之金額，自無再行故
    為隱匿之必要，被告自承伊各次業務侵占之金額均為二百元
    ，足以採信。（三）再被告上揭各次在麵攤向客人收款侵占
    之際，均係被告一人獨自拿取而為侵占，被告並非與同在麵
    攤工作、真實年籍不詳之洪秀梅一起拿取而共同侵占等情，
    已據證人甲○○於本院審理時證述其在本院準備程序確有為
    上開陳述無誤（見本院卷第三七頁、第十八頁反面），核與
    被告於本院準備程序時供述其所為前揭業務侵占二十七次之
    犯行，均係其自己一人所犯，並未與洪秀梅共犯等語相符（
    見本院卷第十八頁反面），起訴書誤載被告係與洪秀梅共犯
    上揭業務侵占犯行，容有誤會，並已據蒞庭檢察官於本院準
    備程序及審理時更正陳明，併此敘明。（四）另被告於本院
    審理時自承：其係因一時貪心，始犯本案之業務侵占犯行，
    所侵占之款項均已花費在生活上等語（見本院卷第四０頁反
    面），足認被告為上揭二十七次業務侵占犯行時，主觀上均
    有為自己不法所有之意圖甚明，本件事證明確（被告及其選
    任辯護人於本院準備程序聲請傳喚調查證人即被告之配偶魏
    錦義，以證明告訴人甲○○曾與被告協商約定，由被告賠償
    給付共計二十一萬元後達成和解，告訴人甲○○並表示不再
    追究等情。本院酌以此部分之待證事項，與被告有無上揭二
    十七次業務侵占之構成要件事實無關，且依證人甲○○於本
    院審理時之證述及卷附上開匯款申請書回條聯、被告書寫之
    賠償金額明細表各一件，已足認定被告確有賠償二十一萬元
    予告訴人甲○○之事實，且上揭賠償金額已遠高於本院所認
    定被告業務侵占之金額五千四百元，故認尚無調查之必要，
    附為敘明），被告上開二十七次之業務侵占犯行，均洵足認
    定。
三、查被告受僱於告訴人甲○○經營之「高雄米苔目」麵攤，負
    責在前開麵攤煮麵、代告訴人甲○○向客人收款並加以保管
    等工作，乃從事業務之人，其先、後二十七次，利用在上開
    麵攤向客人收取消費款、因業務關係持有前揭現金之際，每
    次將其中二百元，以易持有為所有之意思，加以侵占入己，
    核均係犯刑法第三百三十六條第二項之業務侵占罪。被告先
    、後二十七次之業務侵占犯行，犯意各別，行為時間互異，
    且相距二、三天而互有相當之時間間隔，應予分論併罰【按
    數行為於同時同地或密切接近之時地實施，侵害同一之法益
    ，各行為之獨立性極為薄弱，依一般社會健全觀念，在時間
    差距上，難以強行分開，在刑法評價上，以視為數個舉動之
    接續施行，合為包括之一行為予以評價，較為合理時，始屬
    包括一罪之接續犯（最高法院八十六年度臺上字第三二九五
    號判例意旨參照）。本件被告前開二十七次業務侵占犯行，
    均係於相隔約二、三天之不同日期所犯，難認有時、地密接
    之情形，在刑法評價上，自難論以接續犯，而應屬分論併罰
    之數罪關係（最高法院九十七年度臺上字第二五四號刑事判
    決意旨參照）。公訴人認被告上開二十七次之業務侵占犯行
    ，係屬接續犯之一罪而聲請簡易判決處刑，容有未洽】。再
    本院酌以被告因一時貪圖小利，致觸法網，其前揭二十七次
    業務侵占犯行之侵占金額僅各為二百元，金額非高，其所犯
    均為上開最輕本刑有期徒刑六月以上之業務侵占罪，觀諸被
    告前揭犯罪情狀，在客觀上顯非不可憫恕，認倘科以被告前
    開法定最低度刑仍嫌過重，在客觀上均足以引起一般人之同
    情，爰就其上開所為二十七次之業務侵占犯行，均依刑法第
    五十九條之規定，予以酌減其刑。爰審酌被告之素行、犯罪
    之動機、目的係為圖得一己之私利、侵占業務上所保管向客
    人收取之現金之犯罪手段、各次侵占之款項為二百元、對告
    訴人甲○○所生之損害及被告犯罪後坦承犯行，並已賠償告
    訴人二十一萬元，態度尚屬良好等一切情狀，就其上開所為
    之二十七次業務侵占犯行，分別量處如附表編號一至二七「
    主文欄」所示之刑，及各諭知易科罰金之折算標準，並定其
    應執行之刑如主文所示，及諭知易科罰金之折算標準【查「
    犯最重本刑為五年以下有期徒刑以下之刑之罪，而受六個月
    以下有期徒刑或拘役之宣告者，得以新臺幣一千元、二千元
    或三千元折算一日，易科罰金。但確因不執行所宣告之刑，
    難收矯正之效，或難以維持法秩序者，不在此限」、「前項
    規定於數罪併罰，其應執行之刑未逾六月者，亦適用之」，
    雖為刑法第四十一條第一項、第二項所規定；然於九十八年
    六月十九日公布之司法院大法官會議釋字第六六二號解釋，
    已宣告上開刑法第四十一條第二項之規定係屬違憲，且應自
    該解釋公布之日起失其效力，並揭示對於數罪併罰，數宣告
    刑均得易科罰金，而定應執行之刑超過六個月之案件，仍應
    依照司法院大法會議釋字第三六六號解釋意旨辦理。是依前
    揭司法院大法官會議釋字第六六二號、第三六六號解釋意旨
    ，本案被告所犯數罪併罰之二十七罪，其各次之宣告刑均得
    易科罰金，雖定應執行之刑超過六月，仍應諭知易科罰金之
    折算標準，併予敘明】，以示懲儆。末查，被告前未曾因故
    意犯罪受有期徒刑以上刑之宣告，有臺灣臺中地方法院檢察
    署刑案資料查註紀錄表及臺灣高等法院被告前案紀錄表各一
    份在卷可憑，雖蒞庭檢察官於本院審理時，以告訴人甲○○
    表示被告除已賠償其二十一萬元以外，仍須另行再支付其二
    十一萬元，其始同意給予被告緩刑之機會等語，而認不適宜
    對被告為緩刑之宣告；惟本院考量被告已年逾六十，素行良
    好，雖因一時貪念觸犯刑章，然犯罪後坦認犯行，且已支付
    二十一萬元之相當金額與告訴人甲○○作為賠償，其經此科
    刑教訓，當知警惕而無再犯之虞，本院仍認其所宣告之刑，
    以暫不執行為適當，爰依刑法第七十四條第一項第一款之規
    定，併為諭知緩刑三年，以勵自新。
四、應不另為無罪諭知之部分：
（一）聲請簡易判決處刑意旨另略以：被告丙○○原受僱於告訴
      人甲○○，在臺中市○○路與中美路口之「高雄米苔目」
      麵攤工作，負責煮麵、向客人收錢及保管營業現金等工作
      ，為從事勞務之人。詎其竟基於意圖為自己不法所有之犯
      意（起訴書記載被告係與同受僱於甲○○之年籍不詳之洪
      秀梅共犯之部分，業經蒞庭檢察官於本院準備程序及審理
      時更正為係被告一人單獨所犯），自九十五年間某日起至
      九十七年七月間（因被告在上開麵攤係工作至九十七年七
      月十日，是起訴書記載被告所涉業務侵占罪嫌之最後犯罪
      時間為九十七年九月間，係顯然之誤繕，亦已由蒞庭檢察
      官於本院準備程序及審理時當庭更正）止，於上開經本院
      判決有罪之二十七次業務侵占犯行之犯罪日期以外之該期
      間內之其他日期，每日取走自己所保管之營業所得中之五
      百元，變易持有為不法所有，予以侵占入己，因認被告此
      部分另涉有刑法第三百三十六條第二項之業務侵占罪嫌。
（二）按犯罪事實應依證據認定之，無證據不得認定犯罪事實，
      刑事訴訟法第一百五十四條第二項定有明文。復按所謂認
      定犯罪事實之證據，係指足以認定被告確有犯罪行為之積
      極證據而言，該項證據自須適合於被告犯罪事實之認定，
      始得採為斷罪資料；又事實之認定，應憑證據，如未能發
      現相當證據，或證據不足以證明，自不能以推測或擬制之
      方法，以為裁判基礎，最高法院二十九年上字第三一０五
      號、四十年臺上字第八六號判例著有明文。公訴人認被告
      涉有此部分之業務侵占罪嫌，主要無非係以有被告於偵查
      中之供述、證人甲○○於偵訊時之證述、被告書立之切結
      書一件在卷可佐。訊據被告固坦認伊約自九十六年三月間
      起開始因前揭業務工作關係，侵占告訴人甲○○之款項（
      見本院卷第十八頁反面），然堅稱：其自九十六年三月間
      起，並非每日拿錢侵占，約每周三次，且每次侵占之金額
      為二百元，沒有拿過五百元的等語（見本院卷第三九頁反
      面、第四十頁）。經查：
  １、被告被訴自九十五年間某日起至九十七年四月三十日止所
      涉之業務侵占罪嫌部分：按「被告或共犯之自白，不得作
      為有罪判決之唯一證據，仍應調查其他必要之證據，以察
      其是否與事實相符。」，刑事訴訟法第一百五十六條第二
      項著有明文。而依證人丁○○、甲○○二人於本院審理時
      之證述，告訴人甲○○係經由丁○○之告知，始知悉被告
      有業務侵占之情形，告訴人甲○○未曾親眼目睹被告有利
      用在麵攤工作時拿取營業所得侵占之情事，且證人丁○○
      係自九十七年五月一日起才開始在告訴人甲○○前開經營
      之麵攤幫忙而親見被告利用向客人收款時為業務侵占行為
      （見本院卷第三四頁至第三八頁反面），是證人即告訴人
      甲○○於偵訊時證稱：被告曾告知其業務侵占之期間約有
      二年半等語（見偵卷第二一頁），所憑無非係被告之自述
      ，且業經被告於偵訊時堅決否認（見偵卷第二二頁），至
      被告書立之切結書雖記載被告拿五百元之期間大約二年半
      ，然上開切結書，係被告依告訴人甲○○逐字所唸之內容
      所書寫，難認與實際情況相符，已詳述如前，因而被告被
      訴自九十五年間某日起至九十七年四月三十日止所涉之業
      務侵占罪嫌部分，除被告坦認自九十六年三月間起，約每
      周三次，曾利用在告訴人甲○○之麵攤工作之際，每次侵
      占向客人收取之二百元營業款之自白外，實乏其他佐證足
      認與事實相符，依前揭刑事訴訟法第一百五十六條第二項
      所定之證據法則，自難單以被告上揭唯一自白，即逕認被
      告有何此部分之業務侵占罪嫌。
  ２、被告被訴自九十七年五月一日起至同年七月間止所涉之業
      務侵占罪嫌部分：有關被告自九十七年五月一日起至同年
      七月十日離職前，在上揭麵攤工作期間內之業務侵占次數
      ，因證人丁○○於本院審理時先、後證稱：「我看過起碼
      二十次以上」、「幾乎每天都有看到」、「六十次」、「
      每天都有」（見本院卷第三四頁反面、第三五頁），核與
      證人甲○○於本院審理時證述：其在準備程序曾陳稱其姐
      姐丁○○曾告知伊，其看過被告拿錢侵占之次數約十幾次
      等語（見本院卷第三七、十八頁），二者有甚大之差異，
      其二人指證超過被告於本院審理時坦承之業務侵占次數共
      計二十七次以外之部分，因有前揭顯然之瑕疵，尚難作為
      對被告不利之事證，被告於上揭期間之業務侵占次數，應
      以被告於本院審理時供承之二十七次（見本院卷第三九頁
      反面）為可採等情，已於前揭理由欄二、（一）詳為論述
      。是除上揭經本院判決有罪之被告所為二十七次業務侵占
      犯行以外之其餘被告於該期間內被訴之業務侵占罪嫌，依
      公訴人所舉之證據，尚難使本院達於被告犯有此部分業務
      侵占罪嫌之確切心證，依罪疑有利於被告之原則，自不能
      以該罪相繩。
  ３、此外，本院復查無其他積極確切之證據，足資證明被告有
      何公訴人起訴之此部分業務侵占罪之犯行，惟起訴書認此
      部分與前開被告經本院判決有罪之二十七次業務侵占犯行
      間，具有接續犯之一罪關係，爰不另為無罪之諭知。
據上論斷，應依刑事訴訟法第四百五十二條、第二百九十九條第
一項前段，刑法第三百三十六條第二項、第五十九條、第四十一
條第一項前段、第五十一條第五款、第七十四條第一項第一款，
刑法施行法第一條之一第一項、第二項前段，司法院大法官會議
釋字第六六二號、第三六六號，判決如主文。
本案經檢察官乙○○到庭執行職務
中    華    民    國    98    年    6     月    30    日
                  刑事第十庭    審判長法  官  李雅俐
                                      法  官  柯雅惠
                                      法  官  蔡美華
以上正本證明與原本無異。
如不服本判決應於收受判決後10日內向本院提出上訴書狀，並應
敘述具體理由；其未敘述上訴理由者，應於上訴期間屆滿後20日
內向本院補提理由書（均須按他造當事人之人數附繕本）「切勿
逕送上級法院」。
                                      書記官  莊金屏
中    華    民    國    98    年    6     月    30    日
附錄論罪科刑法條：
刑法第三百三十五條第一項：
意圖為自己或第三人不法之所有，而侵占自己持有他人之物者，
處五年以下有期徒刑、拘役或科或併科一千元以下罰金。
刑法第三百三十六條第二項：
對於業務上所持有之物，犯前條第一項之罪者，處六月以上五年
以下有期徒刑，得併科三千元以下罰金。
附    表：
┌──┬─────────┬─────────────────────┐
│編號│  犯  罪  事  實  │          主        文        欄          │
├──┼─────────┼─────────────────────┤
│一  │如犯罪事實欄一所示│丙○○意圖為自己不法之所有，而侵占對於業務│
│    │之第一次業務侵占犯│上所持有之物，處有期徒刑參月，如易科罰金，│
│    │行。              │以新臺幣壹仟元折算壹日。                  │
├──┼─────────┼─────────────────────┤
│二  │如犯罪事實欄一所示│丙○○意圖為自己不法之所有，而侵占對於業務│
│    │之第二次業務侵占犯│上所持有之物，處有期徒刑參月，如易科罰金，│
│    │行。              │以新臺幣壹仟元折算壹日。                  │
├──┼─────────┼─────────────────────┤
│三  │如犯罪事實欄一所示│丙○○意圖為自己不法之所有，而侵占對於業務│
│    │之第三次業務侵占犯│上所持有之物，處有期徒刑參月，如易科罰金，│
│    │行。              │以新臺幣壹仟元折算壹日。                  │
├──┼─────────┼─────────────────────┤
│四  │如犯罪事實欄一所示│丙○○意圖為自己不法之所有，而侵占對於業務│
│    │之第四次業務侵占犯│上所持有之物，處有期徒刑參月，如易科罰金，│
│    │行。              │以新臺幣壹仟元折算壹日。                  │
├──┼─────────┼─────────────────────┤
│五  │如犯罪事實欄一所示│丙○○意圖為自己不法之所有，而侵占對於業務│
│    │之第五次業務侵占犯│上所持有之物，處有期徒刑參月，如易科罰金，│
│    │行。              │以新臺幣壹仟元折算壹日。                  │
├──┼─────────┼─────────────────────┤
│六  │如犯罪事實欄一所示│丙○○意圖為自己不法之所有，而侵占對於業務│
│    │之第六次業務侵占犯│上所持有之物，處有期徒刑參月，如易科罰金，│
│    │行。              │以新臺幣壹仟元折算壹日。                  │
├──┼─────────┼─────────────────────┤
│七  │如犯罪事實欄一所示│丙○○意圖為自己不法之所有，而侵占對於業務│
│    │之第七次業務侵占犯│上所持有之物，處有期徒刑參月，如易科罰金，│
│    │行。              │以新臺幣壹仟元折算壹日。                  │
├──┼─────────┼─────────────────────┤
│八  │如犯罪事實欄一所示│丙○○意圖為自己不法之所有，而侵占對於業務│
│    │之第八次業務侵占犯│上所持有之物，處有期徒刑參月，如易科罰金，│
│    │行。              │以新臺幣壹仟元折算壹日。                  │
├──┼─────────┼─────────────────────┤
│九  │如犯罪事實欄一所示│丙○○意圖為自己不法之所有，而侵占對於業務│
│    │之第九次業務侵占犯│上所持有之物，處有期徒刑參月，如易科罰金，│
│    │行。              │以新臺幣壹仟元折算壹日。                  │
├──┼─────────┼─────────────────────┤
│十  │如犯罪事實欄一所示│丙○○意圖為自己不法之所有，而侵占對於業務│
│    │之第十次業務侵占犯│上所持有之物，處有期徒刑參月，如易科罰金，│
│    │行。              │以新臺幣壹仟元折算壹日。                  │
├──┼─────────┼─────────────────────┤
│十一│如犯罪事實欄一所示│丙○○意圖為自己不法之所有，而侵占對於業務│
│    │之第十一次業務侵占│上所持有之物，處有期徒刑參月，如易科罰金，│
│    │犯行。            │以新臺幣壹仟元折算壹日。                  │
├──┼─────────┼─────────────────────┤
│十二│如犯罪事實欄一所示│丙○○意圖為自己不法之所有，而侵占對於業務│
│    │之第十二次業務侵占│上所持有之物，處有期徒刑參月，如易科罰金，│
│    │犯行。            │以新臺幣壹仟元折算壹日。                  │
├──┼─────────┼─────────────────────┤
│十三│如犯罪事實欄一所示│丙○○意圖為自己不法之所有，而侵占對於業務│
│    │之第十三次業務侵占│上所持有之物，處有期徒刑參月，如易科罰金，│
│    │犯行。            │以新臺幣壹仟元折算壹日。                  │
├──┼─────────┼─────────────────────┤
│十四│如犯罪事實欄一所示│丙○○意圖為自己不法之所有，而侵占對於業務│
│    │之第十四次業務侵占│上所持有之物，處有期徒刑參月，如易科罰金，│
│    │犯行。            │以新臺幣壹仟元折算壹日。                  │
├──┼─────────┼─────────────────────┤
│十五│如犯罪事實欄一所示│丙○○意圖為自己不法之所有，而侵占對於業務│
│    │之第十五次業務侵占│上所持有之物，處有期徒刑參月，如易科罰金，│
│    │犯行。            │以新臺幣壹仟元折算壹日。                  │
├──┼─────────┼─────────────────────┤
│十六│如犯罪事實欄一所示│丙○○意圖為自己不法之所有，而侵占對於業務│
│    │之第十六次業務侵占│上所持有之物，處有期徒刑參月，如易科罰金，│
│    │犯行。            │以新臺幣壹仟元折算壹日。                  │
├──┼─────────┼─────────────────────┤
│十七│如犯罪事實欄一所示│丙○○意圖為自己不法之所有，而侵占對於業務│
│    │之第十七次業務侵占│上所持有之物，處有期徒刑參月，如易科罰金，│
│    │犯行。            │以新臺幣壹仟元折算壹日。                  │
├──┼─────────┼─────────────────────┤
│十八│如犯罪事實欄一所示│丙○○意圖為自己不法之所有，而侵占對於業務│
│    │之第十八次業務侵占│上所持有之物，處有期徒刑參月，如易科罰金，│
│    │犯行。            │以新臺幣壹仟元折算壹日。                  │
├──┼─────────┼─────────────────────┤
│十九│如犯罪事實欄一所示│丙○○意圖為自己不法之所有，而侵占對於業務│
│    │之第十九次業務侵占│上所持有之物，處有期徒刑參月，如易科罰金，│
│    │犯行。            │以新臺幣壹仟元折算壹日。                  │
├──┼─────────┼─────────────────────┤
│二十│如犯罪事實欄一所示│丙○○意圖為自己不法之所有，而侵占對於業務│
│    │之第二十次業務侵占│上所持有之物，處有期徒刑參月，如易科罰金，│
│    │犯行。            │以新臺幣壹仟元折算壹日。                  │
├──┼─────────┼─────────────────────┤
│二一│如犯罪事實欄一所示│丙○○意圖為自己不法之所有，而侵占對於業務│
│    │之第二一次業務侵占│上所持有之物，處有期徒刑參月，如易科罰金，│
│    │犯行。            │以新臺幣壹仟元折算壹日。                  │
├──┼─────────┼─────────────────────┤
│二二│如犯罪事實欄一所示│丙○○意圖為自己不法之所有，而侵占對於業務│
│    │之第二二次業務侵占│上所持有之物，處有期徒刑參月，如易科罰金，│
│    │犯行。            │以新臺幣壹仟元折算壹日。                  │
├──┼─────────┼─────────────────────┤
│二三│如犯罪事實欄一所示│丙○○意圖為自己不法之所有，而侵占對於業務│
│    │之第二三次業務侵占│上所持有之物，處有期徒刑參月，如易科罰金，│
│    │犯行。            │以新臺幣壹仟元折算壹日。                  │
├──┼─────────┼─────────────────────┤
│二四│如犯罪事實欄一所示│丙○○意圖為自己不法之所有，而侵占對於業務│
│    │之第二四次業務侵占│上所持有之物，處有期徒刑參月，如易科罰金，│
│    │犯行。            │以新臺幣壹仟元折算壹日。                  │
├──┼─────────┼─────────────────────┤
│二五│如犯罪事實欄一所示│丙○○意圖為自己不法之所有，而侵占對於業務│
│    │之第二五次業務侵占│上所持有之物，處有期徒刑參月，如易科罰金，│
│    │犯行。            │以新臺幣壹仟元折算壹日。                  │
├──┼─────────┼─────────────────────┤
│二六│如犯罪事實欄一所示│丙○○意圖為自己不法之所有，而侵占對於業務│
│    │之第二六次業務侵占│上所持有之物，處有期徒刑參月，如易科罰金，│
│    │犯行。            │以新臺幣壹仟元折算壹日。                  │
├──┼─────────┼─────────────────────┤
│二七│如犯罪事實欄一所示│丙○○意圖為自己不法之所有，而侵占對於業務│
│    │之第二七次業務侵占│上所持有之物，處有期徒刑參月，如易科罰金，│
│    │犯行。            │以新臺幣壹仟元折算壹日。                  │
└──┴─────────┴─────────────────────┘


司法院資訊處製作；財團法人民間司法改革基金會備份。
